【裁判字號】    95,訴,2118
【裁判日期】    950915
【裁判案由】    毒品危害防制條例
【裁判全文】
臺灣高雄地方法院刑事判決              95年度訴字第2118號
公  訴  人  臺灣高雄地方法院檢察署檢察官
被      告  甲○○
上列被告因違反毒品危害防制條例案件，經檢察官提起公訴（95
年度毒偵字第4056號），及移送併辦 (95年度毒偵字第4743號)
，本院準備程序進行中，因被告就被訴事實為有罪之陳述，經本
院告知簡式審判程序意旨，並聽取公訴人及被告之意見後，本院
合議庭裁定由受命法官獨任依簡式審判程序審理，判決如下：
    主  文
甲○○連續施用第一級毒品，處有期徒刑壹年。扣案之海洛因壹
包(含包裝袋，淨重零點零陸公克)，沒收銷燬之。
    事  實
一、甲○○前於民國 (下同)90 年間，因因施用毒品案件，經依
    本院91年度毒聲字第3049號裁定送勒戒處所觀察、勒戒後，
    認有繼續施用毒品之傾向，再依本院91年度毒聲字第4653號
    裁定令入戒治處所施以強制戒治，於92年4 月18日停止戒治
    付保護管束，92年7 月24日保護管束期滿未經撤銷視為強制
    戒治執行完畢，經臺灣高雄地方法院檢察署檢察官以92年度
    毒偵字第692 號為不起訴處分確定。詎甲○○仍未戒除毒癮
    ，明知海洛因係毒品危害防制條例第2 條第2 項第1 款所明
    定之第一級毒品，不得施用、持有，竟仍於前開強制戒治期
    滿後5 年內，基於施用第一級毒品海洛因之概括犯意，自95
    年2 月間某日某時許起至95年5 月30日上午9 時許止，在高
    雄市○○區○○路14之16號住處及附近公園之廁所內等處，
    以將海洛因加水稀釋後用針筒 (未扣案)注 射體內之方式，
    施用第一級毒品海洛因1 次，約每天施用1 次。嗣分別於(1)
    95年5 月1 日16時許，在高雄市○鎮區○○路與崗山東街口
    為警盤查，主動將其持有之海洛因1 小包 (淨重0.06公克，
    空包裝重0.20公克)交 付警方，為警採集其尿液送驗，其尿
    液中呈嗎啡陽性反應。及於(2)同年5 月30日17時5 分許，經
    警搜索其友人「林大哥」之高雄縣鳳山市○○路36之4 號租
    屋處，查獲陳振清、呂政旭2 人 (檢察官另案偵辦)持 有之
    甲基安非他命1 小包 (驗前淨重0.06公克，驗後淨重0.05公
    克)、 玻璃吸食器1 個及注射針筒3 支，經警採集甲○○之
    尿液送驗，其尿液中亦呈嗎啡陽性反應，而查悉上情。
二、案經高雄市政府警察局報請臺灣高雄地方法院檢察署檢察官
    偵查起訴及高雄縣政府警察局鳳山分局報請臺灣高雄地方法
    院檢察署檢察官偵查移送併辦。
    理  由
一、本件被告甲○○係犯毒品危害防制條例第10條第1 項之施用
    第一級毒品罪，其法定刑為死刑、無期徒刑、最輕本刑為3
    年以上有期徒刑以外之罪，於準備程序進行中，被告就被訴
    事實為有罪之陳述，由受命法官告知簡式審判程序之要旨並
    聽取其與公訴人之意見，經被告同意適用簡式審判程序後，
    本院亦認無不得或不宜改依簡式審判程序進行之處，爰依刑
    事訴訟法第273 條之1 第1 項、第284 條之1 規定，本院合
    議庭裁定裁定本件由受命法官獨任進行簡式審判程序，合先
    敘明。
二、上揭事實，業據被告甲○○坦承不諱，並有高雄市立凱旋醫
    院95年5 月8 日出具之濫用藥物尿液檢驗報告 (檢體編號：
    L 專-95281 )、高雄市政府警察局保安警察大隊黎明中隊偵
    辦毒品危害防制條例案件嫌疑人尿液採證代碼對照表 (代碼
    ：L 專-95281) 、高雄縣政府警察局鳳山分局偵辦毒品案件
    嫌疑人尿液採集編號對照表 (尿液編號：240)、、台灣檢驗
    科技股份有限公司95年6 月12日出具之KＺ000000000000號濫
    用藥物尿液檢驗報告 (檢體編號：鳳警240) 各1份在卷可稽
    ，而被告為警查扣之白粉1 小包，經送法務部調查局檢驗結
    果確含第一級毒品海洛因成份，亦有法務部調查局95年5 月
    30日調科壹字第220023406 號鑑定通知書1 紙在卷可資佐證
    ，足見被告之自白與事實相符，堪予採信。另查，被告前於
    90年間，因因施用毒品案件，經依本院91年度毒聲字第3049
    號裁定送勒戒處所觀察、勒戒後，認有繼續施用毒品之傾向
    ，再依本院91年度毒聲字第4653號裁定令入戒治處所施以強
    制戒治，於92年4 月18日停止戒治付保護管束，92年7 月24
    日保護管束期滿未經撤銷視為強制戒治執行完畢，經臺灣高
    雄地方法院檢察署檢察官以92年度毒偵字第692 號為不起訴
    處分確定，此有臺灣高等法院被告前案紀錄表、臺灣高等法
    院在監在押全國紀錄表各1 份附卷可參，足認被告確於前開
    強制戒治執行完畢釋放後5 年內再犯毒品危害防制條例第10
    條第1 項施用第一級毒品海洛因之罪。職是，本件事證明確
    ，被告犯行洵堪認定，自應依法論科。
三、查海洛因係毒品危害防制條例第2 條第2 項第1 款所定之第
    1 級毒品，依法不得持有、施用。核被告所為，係犯毒品危
    害防制條例第10條第1 項之施用第一級毒品罪，其施用第一
    級毒品海洛因前之持有海洛因之低度行為，應為施用之高度
    行為所吸收，不另論罪。又刑法第56條連續犯之規定，業於
    94年1 月7 日修正刪除，同年2 月2 日公布，並於95年7 月
    1 日施行，則被告之犯行，因行為後新法業已刪除連續犯之
    規定，此刪除雖非犯罪構成要件之變更，但顯已影響行為人
    刑罰之法律效果，自屬法律有變更，依刑法第2 條第1 項規
    定，比較新、舊法結果，仍應適用較有利於被告之行為時法
    律即舊法論以連續犯（最高法院95年第8 次刑事庭會議決議
    參照）。故被告先後多次施用第一級毒品犯行，所犯構成要
    件相同，時間緊接，顯係基於概括之犯意為之，應依修正前
    刑法第56條規定論以連續犯，並加重其刑。再者，公訴人雖
    僅就被告自95年2 月間某日某時許起至95年4 月7 日11時許
    止施用海洛因部分犯罪事實 (即臺灣高雄地方法院檢察署95
    年度毒偵字第4056號)提 起公訴，然檢察官就犯罪事實一部
    起訴者，其效力及於全部，刑事訴訟法第267 條定有明文。
    本件被告另自95年4 月27日上午11時起至95年5 月30日上午
    9 時許止 (包含臺灣高雄地方法院檢察署95年度毒偵字第
    4743號)之 部分犯罪事實，與前揭起訴之犯罪事實部分具有
    連續犯之裁判上一罪關係，已如前述，為起訴效力所及，本
    院自應就此部分一併加以裁判，附此敘明。爰審酌被告前因
    施用毒品案件，經觀察勒戒、強制戒治後，竟再為本件施用
    毒品犯行，足見其惡習已深，且戒絕毒癮之意志不堅，未能
    體悟施用毒品對自己、家人造成之傷害及社會之負擔，自屬
    可議；惟念其於犯後態度良好，並能坦承犯行及施用毒品本
    質上係屬戕害自身健康之行為，尚未直接危害他人，反社會
    性之程度應屬較低等一切情狀，量處如主文所示之刑，以資
    懲儆。另扣案之白粉1 包，經檢驗結果含有第一級毒品海洛
    因之成分，業如前述，不問屬於犯人與否，爰依毒品危害防
    制條例第18條第1 項前段規定沒收銷燬之；毒品包裝於毒品
    鑑驗後仍包覆毒品，包裝袋上有微量毒品殘留，客觀上已與
    毒品無法析離，亦應依前揭規定併予沒收銷燬之，至於送驗
    耗費之海洛因，既已滅失不存在，自無宣告沒收銷燬之必要
    ，附此敘明。又警方於95年5 月30日17時5 分許，在高雄縣
    鳳山市○○路36之4 號租屋處，查扣之甲基安非他命1 小包
     (驗前淨重0.06公克，驗後淨重0.05公克)、 玻璃吸食器1
    個及注射針筒3 支，並非本案扣案之物品，被告亦否認為其
    所有，本院審酌被告既已坦承施用海洛因之犯行，衡情並無
    否認扣案物品係其所有之必要，是認上開物品應係另案被告
    陳振清、呂政旭2 人施用毒品之證據，自不宜在本案宣告沒
    收之，併予敘明。
據上論斷，應依刑事訴訟法第273 條之1 第1 項、第284 條之1
、第299 條第1 項前段，毒品危害防制條例第10條第1 項、第18
條第1 項前段，刑法第2 條第1 項前段、刑法第11條、修正前刑
法第56條，判決如主文。
中    華    民    國    95    年    9     月    15    日
                        刑事第九庭  法  官  陳建和
以上正本證明與原本無異。
如不服本判決，應於收受送達後10日內向本院提出上訴書狀。
中    華    民    國    95    年    9     月    15    日
                                    書記官  林姵妤
附錄本判決論罪科刑之法條：
毒品危害防制條例第10條
施用第一級毒品者，處六月以上五年以下有期徒刑。
施用第二級毒品者，處三年以下有期徒刑。


司法院資訊處製作；財團法人民間司法改革基金會備份。
